# 知识产权资产证券化

提问人：Oysman@112 时间：2021-07-11 11:32:00
求助陈版：
由专利权人（A）作为许可方，以独占许可专利的方式，将特定专利授予融资租赁公司（B）作为被许可方实施专利，融资租赁公司相应取得特定专利的约定权益及再许可权利。融资租赁公司作为许可方基于其根据第一次专利许可合同而取得的对特定专利享有的权益及再许可权利，以独占许可专利的方式，将特定专利授予专利客户（A）作为被许可方实施专利，专利客户(A)相应取得基于该等特定专利生产专利产品的权利，并根据第二次专利许可合同的约定，按季度向专利权人（B）支付第二次专利许可对应的专利许可使用费。
问题： 1 、专利权人（A）将专利权授予融资租赁公司(B)，取得的一次性专利许可费算融资还是算收入？ 2 、专利权人（A）账上改专利无形资产是否要出表？

回答人：chenyiwei
这种情况，融资租赁公司可获得的收益很可能是固定的，即“本金+利息”安排，该项专利使用的主导权，以及所有权上主要风险和报酬，很可能仍由A享有。故此类业务很可能是以专利为抵押获取融资的行为，本质上是抵押贷款。A不能将该专利权出表。